【裁判字號】    92,訴,522
【裁判日期】    921216
【裁判案由】    違反毒品危害防制條例
【裁判全文】
臺灣新竹地方法院刑事判決                          九十二年度訴字第五二二號
    公  訴  人  臺灣新竹地方法院檢察署檢察官
    被      告  乙○○
右列被告因違反毒品危害防制條例案件，經檢察官提起公訴（九十二年度毒偵字第四
五七、六八五、八八三號），本院依簡式審判程序判決如左：
    主  文
乙○○連續施用第一級毒品，處有期徒刑柒月，扣案之(1)第一級毒品海洛因參包合計
淨重壹點陸參公克（包裝重零點陸壹公克）、(2)第一級毒品海洛因陸包合計淨重零點
柒零公克（包裝重壹點參參公克）沒收銷燬之；扣案之注射針筒拾玖支、七星牌香菸
盒壹個沒收之。
    事  實
一、乙○○於民國九十二年二月間，因施用第一級毒品案件，經本院以九十二年度毒
    聲字第一二○號裁定送觀察勒戒後，因無繼續施用傾向，經台灣新竹地方法院檢
    察署檢察官於九十二年三月五日以九十二年度毒偵字第三○一號不起訴處分確定
    。詎乙○○仍不知悔悟，又基於施用第一級毒品之概括犯意，自九十二年三月中
    旬某不詳時日起至同年八月十六日某時止，連續在其位於新竹市○○街八四號租
    屋處，以將第一級毒品海洛因滲入水中稀釋後，再以注射針筒注射之方式，平均
    二、三日施用一次之頻率，連續施用第一級毒品海洛因多次，嗣分別於(1)九十二
    年三月二十二日十一時五十分許，在新竹市○○街一○五號二之一、(2)於九十二
    年六月五日十三時許，在新竹市○區○○街八十二巷口、(3)於九十二年八月十八
    日二十三時十分許，在新竹市○區○○街八十四號前為警查獲，並於前述(2)時、
    地扣得第一級毒品海洛因三包合計淨重一點六三公克（包裝重○點六一公克）、
    注射針筒十九支，於前述(3)時、地扣得第一級毒品海洛因六包合計淨重○點七○
    公克（包裝重一點三三公克）、七星牌香菸盒一個；乙○○則另經本院以九十二
    年度毒聲字第五八二號裁定送觀察、勒戒後，認有繼續施用毒品傾向，再經本院
    以九十二年度毒聲字第七五○號裁定送強制戒治，目前仍在戒治中。
二、案經行政院海岸巡防署海岸巡防總局北部地區巡防局、新竹市警察局移送、新竹
    市警察局第一分局報告台灣新竹地方法院檢察署檢察官偵查起訴。
    理  由
一、本件被告所犯施用第一級毒品罪，非死刑、無期徒刑、最輕本刑為三年以上有期
    徒刑之罪，或高等法院管轄第一審之案件，被告於本院準備程序進行中，就被訴
    事實為有罪之陳述，經本院認合於新修正刑事訴訟法第二百七十三條之一第一項
    之規定，裁定進行簡式審判程序，合先敘明。
二、右揭事實，業經被告乙○○於本院審理時坦承不諱，而被告分別經警查獲時所採
    集之尿液，經送國防部憲兵司令部刑事鑑識中心、新竹市衛生局鑑定結果，分別
    有嗎啡陽性反應，此有採集尿液姓名編號對照表、國防部憲兵司令部刑事鑑識中
    心九十二年五月二十八日（九二）宇鑑字第○七四○二號鑑驗通知書、新竹市衛
    生局九十二年六月二十日不法藥物尿液初步篩檢報告書等件在卷可稽，另上述扣
    案之第一級毒品海洛因經送鑑定結果確含有第一級毒品海洛因成分，合計淨重分
    別為一點六三公克（包裝重○點六一公克）、○點七○公克（包裝重一點三三公
    克），亦有法務部調查局九十二年八月二十日調科壹字第一○○○○一八七三號
    、九十二年十一月十一日調科壹字第一○○○○一九二九號鑑定通知書二紙足參
    ，另有注射針筒十九支、供裝第一級毒品海洛因用之七星牌香菸盒一個扣案可據
    ，是被告確有於前揭時間地點多次施用第一級毒品海洛因之行為，應堪認定；而
    被告前因施用第一級毒品案件，經本院以九十二年度毒聲字第一二○號裁定送觀
    察勒戒後，因無繼續施用傾向，經台灣新竹地方法院檢察署檢察官於九十二年三
    月五日以九十二年度毒偵字第三○一號不起訴處分確定乙情，分別有台灣新竹地
    方法院檢察署刑案資料查註紀錄表、台灣高等法院被告全國前案紀錄表、全國施
    用毒品案件紀錄表等件在卷可按；又被告於經本院以九十二年度毒聲字第五八二
    號裁定送觀察、勒戒後，經評估認有繼續施用毒品傾向，再經本院以九十二年度
    毒聲字第七五○號裁定送強制戒治，目前仍在戒治中等情，亦有本院上開裁定及
    台灣新竹看守所九十二年九月十五日竹所總字第○九二○四○○一四二號函附之
    有無繼續施用毒品傾向證明書各一件在卷足稽。綜上所述，被告之自白應認與事
    實相符，堪予採信，是本件事證明確，應依法論科。
三、被告多次施用第一級毒品，核其所為，係違反毒品危害防制條例第十條第一項之
    罪。其分別持有第一級毒品之低度行為，應為施用第一級毒品之高度行為所吸收
    ，不另論罪。又被告先後分別多次施用第一級毒品，時間緊接，所犯之罪名及犯
    罪構成要件均相同，顯係基於概括犯意反覆為之，為連續犯，依刑法第五十六條
    之規定，以一罪論，並加重其刑。爰審酌被告不思正途，沈溺於吸毒惡習，不知
    自制，惟其於犯罪後尚能坦承犯行等一切情狀，量處如主文所示之刑。
四、扣案之第一級毒品海洛因分別合計淨重一點六三公克（包裝重○點六一公克）、
    ○點七○公克（包裝重一點三三公克），爰依毒品危害防制條例第十八條第一項
    前段之規定，沒收銷燬之；至扣案之注射針筒十九支、七星牌香菸盒一個，為被
    告所有且為供被告犯罪所用之物，業據被告自承在卷，亦應依法沒收之。
據上論斷，應依刑事訴訟法第二百七十三條之一第一項、第二百九十九條第一項前段
，毒品危害防制條例第十條第一項、第十八條第一項前段，刑法第十一條前段、第五
十六條、第三十八條第一項第二款，判決如主文。
本案經檢察官甲○○到庭執行職務。
中      華      民      國    九十二    年    十二      月      十六    日
                              台灣新竹地方法院刑事第二庭
                                  法  官   魏 瑞  紅
右正本證明與原本無異。
如不服本判決，應於判決送達後十日內向本院提出上訴狀( 應附繕本 )，上訴於
臺灣高等法院。
                                  書記官   陳  凰  榆
中      華      民      國    九十二    年    十二      月      十六    日
附錄本案論罪科刑所適用法條全文：
毒品危害防制條例第十條第一項：
施用第一級毒品者，處六月以上五年以下有期徒刑。


司法院資訊處製作；財團法人民間司法改革基金會備份。
